臺灣南投地方法院刑事判決
111年度簡上字第27號
上  訴  人  
即  被  告  李金豹


上列上訴人即被告因毀棄損壞案件，不服本院南投簡易庭民國11
1 年5 月27日111 年度投簡字第113 號第一審刑事簡易判決（聲
請簡易判決處刑案號：111 年度調偵字第1 號），提起上訴，本
院管轄之第二審合議庭判決如下：
    主      文
上訴駁回。
    事實及理由
壹、程序部分
一、按刑事訴訟法第348 條規定：「上訴得對於判決之一部為之
　　。對於判決之一部上訴者，其有關係之部分，視為亦已上訴
　　。但有關係之部分為無罪、免訴或不受理者，不在此限。上
　　訴得明示僅就判決之刑、沒收或保安處分一部為之。」次按
　　同法第455 條之1 第3 項規定：「第一項之上訴，準用第三
　　編第一章及第二章除第361 條外之規定。」經查，本案為上
　　訴人即被告李金豹對本院第一審刑事簡易判決不服提起上訴
　　，其上訴程序，依刑事訴訟法第455 條之1 第3 項規定，應
　　準用同法第3 編第1 章之規定，是本案上訴之效力及其範圍
　　，應依現行刑事訴訟法第348 條規定以為判斷。
二、查原審於111 年5 月27日，以111 年度投簡字第113 號判決
　　判處被告犯毀損他人物品罪，處拘役40日，並諭知易科罰金
　　之折算標準，被告不服提起上訴，徵諸其「刑事上訴狀」所
　　載之上訴理由，固於狀首記載「為不服臺灣南投地方法院11
　　1 年度投簡字第113 號刑事判決，特於法定期間內就原判決
　　之毀損他人物品罪，全部提起上訴」，然細繹全上訴理由意
　　旨，被告並未對原審之事實認定、法律適用或罪名之諭知等
　　有所爭執，復於末段載稱「遂請求檢察官酌情減刑，或改易
　　服社會勞動役」，再參以被告於本院審理時，就上訴範圍已
　　具體特定為僅對原審判決之量刑不服提起上訴，此觀被告於
　　本院訊問時陳稱：「我已經七十幾歲了，我又無法工作，原
　　審判決太重，我沒有辦法去繳納罰金，餘上訴要旨同上訴狀
　　所載。」、「我有高血壓、心臟病、憂鬱症，我的藥物、健
　　保卡等證件通通都在系爭建物裡面，我不吃藥會有生命的危
　　險，所以我是不得已踹開木門。我沒有錢，希望法官從輕量
　　刑。」等語，即可見得。被告既僅對原審判決之量刑提起上
　　訴，對於原審判決引用證據所認定之犯罪事實、所適用之法
　　律及罪名等部分，均表明未在上訴範圍，揆諸上開規定，本
　　院爰僅就原審判決關於被告所犯毀損罪之量刑部分予以審理
　　，其他關於犯罪事實、法律適用及罪名之諭知部分，則非本
　　院審理範圍，先予說明。
貳、實體部分
一、經本院審理結果，因被告主張僅就原審判決關於量刑部分提
　　起上訴，業如前述，故關於本案犯罪事實、認定犯罪事實所
　　憑之證據、所犯罪名等節之認定，均如本院第一審刑事簡易
　　判決書所載（如附件）。
二、被告上訴意旨略以：我有高血壓、心臟病、憂鬱症，但我的
　　藥物、健保卡等證件通通都在本案建物裡面，我不吃藥會有
　　生命的危險，所以我是不得已才踹開本案建物的木門。我目
　　前已高齡72歲，未有婚姻紀錄，長期獨居，現依靠政府發給
　　之老人年金過活，惟如今物價高漲，我還必須另覓住所並支
　　付租金，生活相當拮据，故無法繳納原審判決的罰金，爰依
　　法提起上訴，請求撤銷原審判決，並更為刑度更輕或改易服
　　社會勞動之妥適判決等語。
三、按量刑係法院就繫屬個案犯罪所為之整體評價，乃事實審法
　　院之職權裁量事項，而量刑判斷當否之準據，則應就判決整
　　體觀察為綜合考量，不可擷取其中片段遽為評斷。苟其量刑
　　已以行為人之責任為基礎，並斟酌刑法第57條各款所列情狀
　　，在法定刑度內酌量科刑，無偏執一端，或濫用其裁量權限
　　，致明顯失出失入情形，自不得任意指為不當或違法（最高
　　法院75年度台上字第7033號、104 年度台上字第2577號判決
　　意旨參照）。經查，原審審酌「被告前曾因不能安全駕駛致
　　交通危險罪，經本院以108 年度投交簡字第430 號判決判處
　　有期徒刑5 月確定，並於109 年間執行完畢等情，有臺灣高
　　等法院被告前案紀錄表附卷可參；被告以如附件所示之方式
　　毀損告訴人之住宅木門及門鎖，在未經告訴人同意下，即率
　　爾侵入告訴人住宅內，侵害他人財產權、居住安寧及空間自
　　主權，法治觀念薄弱，所為實不可取；兼衡其犯罪動機、手
　　段、犯罪所生危害之程度；暨斟酌其犯後雖坦承犯行，惟迄
　　今尚未與告訴人達成和解或成立調解以賠償告訴人所受損害
　　害；併考量被告之智識程度、家庭經濟之生活狀況」等一切
　　情狀，量處被告拘役40日，並諭知易科罰金之折算標準，足
　　徵原審判決關於科刑之部分，已依刑法第57條各款所列情狀
　　予以通盤考量，並以之為量刑準據，且已詳細說明量處此一
　　刑度之理由，經核並無量刑輕重相差懸殊等裁量權濫用之情
　　事，而被告上訴請求撤銷改判並量處較輕刑度之理由，並未
　　逸脫原審量刑審酌因素之範圍，尚不足以動搖原審判決之量
　　刑基礎，自難認被告所提起之本案上訴為有理由，應予駁回
　　。
四、至於被告聲請欲易服社會勞動，惟此乃檢察官之權責，應由
　　被告於刑之執行程序時，向檢察官提出聲請，由檢察官予以
　　定奪，尚非本院於上訴程序所能處理，一併指明。
據上論斷，應依刑事訴訟法第455 條之1 第1 項、第3 項、第37
3 條、第368 條，判決如主文。
本案經檢察官王晴玲聲請以簡易判決處刑，檢察官石光哲到庭執
行職務。
中　　華　　民　　國　　111 　年　　9 　　月　　29　　日
　　　　　　　　　刑事第二庭  審判長法　官  陳宏瑋
　　　　　　　　　                  法  官  蔡霈蓁
　　　　　　　　　                  法  官  陳育良
以上正本證明與原本無異。
不得上訴。
                                    書記官  林儀芳
中　　華　　民　　國　　111 　年　　9 　　月　　29　　日